# 请教陈版：系统开发入栈个问题

提问人：mhf706 时间：2020-04-30 11:33:03
陈老师，您好。
公司的软件及相关硬件采购统一外包给一家公司：
1 、硬件已交付，合同中约定5%质保金半年后支付，另约定“在货款全部付清前，货物的所有权归乙方”。因开展业务已经使用硬件产品，退货的可能性极小，因质保金未付全款，货物所有权不归我方，是否不影响我方确认固定资产并计提折旧？
2 、软件分为两部分：一部分为购买软件产品 350 万；二部分为实施服务 80 万，因软件产品是通用产品，需开展需求调研、系统环境搭建及功能测试、上线、验收等一系列工作。公司已经开始使用软件开展业务，但后续的实施服务有可能超过一年，我们应如何进行无形资产入账？软件产品 350 万先计入无形资产，实施服务完毕后再增加无形资产原值 80 万？还是可以按350+80=430万暂估计入无形资产？
请陈老师给予指导，多谢！

回答人：chenyiwei
1 、由于硬件已经实际由本公司占有并使用，销售方保留所有权只是作为货款回收的保障，故不影响本公司确认固定资产和应付采购款。固定资产应及时入账，在达到预定可使用状态时及时转固并开始计提折旧。
2 、“公司已经开始使用软件开展业务，但后续的实施服务有可能超过一年”是否表明软件是可以分期上线使用 的，先启用一些基本的通用功能，到后续定制化完成后再上线其余功能？如果是，则建议将已上线部分暂估入无形资产并开始摊销，后续定制化部分到完工可上线运行后增加无形资产价值。